【裁判字號】    99,上易,2404
【裁判日期】    991029
【裁判案由】    竊盜
【裁判全文】
臺灣高等法院刑事判決                99年度上易字第2404號
上  訴  人
即  被  告  甲○○
上列上訴人因竊盜案件，不服臺灣臺北地方法院99年度易字第22
26號，中華民國99年9月23日第一審判決（起訴案號：臺灣臺北
地方法院檢察署99年度偵字第16167號），提起上訴，本院判決
如下：
    主  文
上訴駁回。
    理  由
一、按刑事訴訟法第三百五十條、第三百六十一條規定，不服地
    方法院之第一審判決而上訴者，須提出上訴書狀，並應敘述
    具體理由，為上訴必備之程式。倘已提出上訴理由，但所提
    非屬具體理由者，則由第二審法院以上訴不合法律上之程式
    ，判決駁回。而所謂具體理由，必係依據卷內既有訴訟資料
    或提出新事實或新證據，指摘或表明第一審判決有何採證認
    事、用法或量刑等足以影響判決本旨之不當或違法，而構成
    應予撤銷之具體事由，始克當之（例如：依憑證據法則具體
    指出所採證據何以不具證據能力，或依憑卷證資料，明確指
    出所為證據證明力之判斷如何違背經驗、論理法則）；倘僅
    泛言原判決認定事實錯誤、違背法令、量刑失之過重或輕縱
    ，而未依上揭意旨指出具體事由，皆難謂係具體理由，俾與
    第二審上訴制度旨在請求第二審法院撤銷、變更第一審不當
    或違法之判決，以實現個案救濟之立法目的相契合，並節制
    濫行上訴。
二、查本件上訴人即被告甲○○不服原判決提起上訴，揆其上訴
    意旨僅泛稱：被告竊取之滑鼠已由店家取回，並無任何損失
    ，請考量被告目前仍在學中，無任何工作及收入等各種因素
    ，再稍減其刑云云。惟被告於民國九十九年六月三十日晚間
    因徒手竊取價值新臺幣二千八百元之羅技牌滑鼠一盒之行為
    ，經原審量處拘役四十日，並就如何量定其宣告刑之理由，
    已經敘明審酌被告之素行、犯罪動機、目的、手段、所生危
    害及犯罪後已知所悔悟之態度等一切情狀，並於法定刑度之
    內，予以量定，客觀上並無明顯濫權之情形。至被告所稱原
    判決所載臺灣基隆地方法院九十九年度基簡字第五○三號案
    件及原審法院九十九年度簡字第一四五九號案件所判處之拘
    役刑度，再經原審法院裁定定應執行拘役五十五日部分，其
    已提起抗告（上訴狀誤載為上訴），請求輕判，應屬尚未確
    定云云。惟被告所犯上開各罪均已確定，有本院被告前案紀
    錄表在卷可按。縱被告對於原審法院另裁定之執行刑依法提
    起抗告，仍無礙於上開各罪判決確定之事實。是以，原判決
    以被告有前揭多次竊盜犯行，素行不佳，而為量刑之參考，
    自難謂有何不當或違法之處。被告上開上訴意旨置原判決上
    開論述於不顧，所述純屬其個人主觀上對法院量刑之期盼，
    所述無非徒憑己意，對法院量刑漫言指摘，並未具體指摘或
    表明原審判決有何採證認事、用法或量刑等足以影響判決本
    旨之不當或違法，而構成應予撤銷之具體事由，有其上訴理
    由狀在卷可稽。是被告上訴，未以書狀敘述具體理由，應認
    其上訴為不合法律上之程式，爰不經言詞辯論，予以駁回。
三、據上論斷，應依刑事訴訟法第三百六十七條前段、第三百七
    十二條，判決如主文。
中    華    民    國    99    年    10    月    29    日
                  刑事第二十一庭審判長法  官  蔡聰明
                                      法  官  趙文
                                      法  官  楊力進
以上正本證明與原本無異。
不得上訴。
                                      書記官  彭威翔
中    華    民    國    99    年    11    月    1     日

司法院資訊處製作；財團法人民間司法改革基金會備份。
